【裁判字號】    98,易,676
【裁判日期】    980615
【裁判案由】    傷害
【裁判全文】
臺灣臺北地方法院刑事判決               98年度易字第676號
公  訴  人  臺灣臺北地方法院檢察署檢察官
被      告  甲○○
                      樓
選任辯護人  毛仁全律師
上列被告因傷害案件，經檢察官提起公訴（97年度偵續字第347
號），本院判決如下：
    主  文
甲○○犯過失傷害罪，處有期徒刑肆月，如易科罰金，以新臺
幣壹仟元折算壹日，減為有期徒刑貳月，如易科罰金，以新臺
幣壹仟元折算壹日。
    事  實
一、甲○○及A女（年籍資料詳卷）於民國94年10月間結識，雙
    方互有往來。嗣96年4月16日下午，甲○○前往A女位於臺北
    縣新店市○○街28號2樓住處，二人原於沙發聊天，詎甲○
    ○可預見其蓄留指甲，應注意若以手指摩擦她人陰部，恐致
    她人受有傷害，能注意避免而未注意避免，竟仍以手指摩擦
    A女之陰部，致A女受有外陰部擦傷之傷害。
二、案經A女告訴由臺灣臺北地方法院檢察署檢察官偵查起訴。
    理  由
一、被告甲○○對有於告訴人A女家中撫摸A女之陰部時，因手指
    指甲較長，不小心劃傷A女之陰部，致其陰部流血之事實固
    坦承不諱，惟矢口否認有何傷害之故意、不確定故意或過失
    ，辯稱：上開行為應係發生在96年4月6日前之事，告訴意旨
    謂：伊性侵A女是在96年4月16日下午2點至3點所發生的，A
    女在同年4月17日凌晨1點35分至1點39分所拍攝的照片顯示
    有部分血液呈少量褐色，餘量多者為紅色，在同一時間所流
    出的相同血液不可能有相同的結果，且A女在4月6日寄給我
    的電子郵件說在下週一一定會去提告，在血液量褐色部分應
    該是在96年4月6日發生的事情，A女的照片是經過加工的，
    如果有如A女所述伊性侵及傷害的事實，在96年4月26日、5
    月16日、5月18日、5月22日、5月24日、6月2日、6月3日、6
    月7日，不可能傳了這麼多的親密內容，不合常理，且A女多
    次在萬芳醫院精神科就診，且有被強制進精神科病房之紀錄
    ，在國泰醫院的診斷證明也是主訴不是被診斷出來的，是告
    訴人捏造事實，因為提出分手，告訴人才提出這些告訴舉動
    出來，伊並無故意及過失云云。經查：
 (一)、被告於偵、審中均坦承有於A女家中撫摸A女之陰部時，因
     手指指甲較長，不小心劃傷A女之陰部，致其陰部流血之事
     實，惟不能確定是96年4月之何日所發生（詳96年度他字第
     5862號偵查卷第27頁、96年度偵字第22650號偵查卷第18頁
     、97年度偵續字第347號偵查卷第36頁、37頁、本院卷第19
     頁），是本件被告確有於96年4月間之某日在A女家中撫摸A
     女之陰部時，因手指指甲較長，不小心劃傷A女之陰部，致
     其陰部流血之情事，殆可無疑。
 (二)、另依A女於偵查中之指訴及審判中之證述，足以證明被告確
     有於96年4月16日下午2點至3點時，在A女臺北縣新店市○
     ○街28號2樓住處以其手指撫摸、摩擦A女之陰部，致其陰
     部流血之事實。
 (三)、上揭被告於本件有過失傷害之事實，除被告之部分供述，
     核與A女指述之情節大部分相符外，並有臺北市立萬芳醫院
     診斷證明書1紙在卷可憑。雖該醫院回函表示：A女當時主
     訴外陰部前晚行房後造成流血、內診時發現於陰道口下緣
     （外陰口）有擦傷之現象，可能造成原因：行房（不似抓
     傷）等語。惟A女已否認有向醫生主訴係因行房造成陰部受
     傷流血，且即使A女真有如此之主訴，其所謂行房本來就包
     括以手指摩擦之前戲，與上述事實之認定，並無矛盾之處
     ；另A女陰部外陰口之擦傷，即使非以指甲劃傷，亦可能因
     指甲之摩擦而受傷流血，是被告空言否認，委無可採。被
     告於本件以其手指撫摸、摩擦A女之陰部時，明知其手指留
     有較長指甲，應注意避免於摩擦時對A女產生傷害，且能避
     免對其傷害（如將指甲剪掉即可），卻因不注意而造成傷
     害，被告之行為顯有過失，另依當時2人感情尚好之際，如
     謂被告對將造成A女陰部受傷之行為有容認之不確定故意，
     因此造成其2人行房之不快，實有違一般之經驗法則，故認
     被告主觀上非故意而為過失。綜上，被告確有過失，且其
     過失行為與被害人之受傷害間復具有直接因果關係，事證
     明確，被告犯行堪以認定，應予依法論科。
二、被告因過失致被害人A女受傷害，核其所為係犯刑法第284條
    第1項前段之過失傷害罪。爰審酌被告無前科，此有臺灣高
    等法院被告前案紀錄表在卷可稽，素行尚可，惟身為公務人
    員，不知潔身自愛，為人夫，竟與同事通姦，事後未為適當
    補償，翻臉而去，犯後毫無悔意，態度惡劣，至辯論終結前
    ，未與被害人達成民事和解等一切情狀，量處如主文所示之
    刑，並諭知易科罰金之折算標準。被告犯罪在民國96年4月2
    4日以前，且本案查無中華民國九十六年罪犯減刑條例所定
    不予或不得減刑之情形，爰依同條例第2條第1項第3款規定
    減輕其刑，並依同條例第7條，諭知其減得之刑及易科罰金
    之折算標準。公訴意旨認被告上開所為，係犯傷害罪，尚有
    未洽，惟本件被訴之基本事實既屬同一，在本院已依刑事訴
    訟法第95條第1款告知當事人本件變更起訴法條之旨，使得
    行使訴訟上之攻擊、防禦權後，自應由本院依刑事訴訟法第
    300條規定變更起訴法條，附此敘明。
據上論斷，依刑事訴訟法第299條第1項前段、第300條，刑法第2
84條第1項前段、第41條第1項前段，中華民國九十六年罪犯減刑
條例第2條第1項第3款、第7條，刑法施行法第1條之1，判決如主
文。
本案經檢察官徐則賢到庭執行職務。
中    華    民    國    98    年    6     月    15    日
                  刑事第十三庭  法  官  張文俊
以上正本證明與原本無異。
如不服本判決，應於收受送達後10日內向本院提出上訴書狀，並
應敘述具體理由；其未敘述具體上訴理由者，應於上訴期間屆滿
後20日內，向本院補提理由書（均應按他造當事人之人數附繕本
），「切勿逕送上級法院」。告訴人或被害人如對於本判決不服
者，應具備理由請求檢察官上訴，其上訴期間之計算係以檢察官
收受判決正本之日期為準。
                                書記官  陳鳳瀴
中    華    民    國    98    年    6     月    15    日
附錄本案論罪科刑法條全文：
中華民國刑法第284條第1項
（過失傷害罪）
因過失傷害人者，處6月以下有期徒刑、拘役或5百元以下罰金，
致重傷者，處1年以下有期徒刑、拘役或5百元以下罰金。


司法院資訊處製作；財團法人民間司法改革基金會備份。
